臺中高等行政法院判決
　　　　　　　　　　　　　　　　九十五年度訴字第七七四號
　　　　　　　　　　　　　　　.
原　　　告　綺豐企業股份有限公司
代　表　人　甲○○○
訴訟代理人　陳盈壽　律師
被　　　告　財政部臺灣省中區國稅局
代　表　人　乙○○
訴訟代理人　己○○
上列當事人間因營業稅事件，原告不服財政部中華民國九十五年
十月卅日台財訴字第○九五○○四三四五五○號訴願決定，提起
行政訴訟。本院判決如下︰
    主  文
原告之訴駁回。
訴訟費用由原告負擔。
    事  實
甲、事實概要：緣原告民國九十二年十一月一日起至九十三年二
    月廿八日止，涉嫌無進貨事實取具欣士有限公司（下稱欣士
    公司）開立不實之統一發票銷售額合計新台幣（下同）一七
    、一二六、三二三元，營業稅額八五六、三一六元，作為進
    項憑證申報扣抵銷項稅額，虛報進項稅額八五六、三一六元
    ，經被告所屬台中縣分局查獲，補徵營業稅額八五六、三一
    六元及逾限繳日加徵滯納金一二八、四四七元、逾滯納期加
    徵利息一○八元合計九八四、八七一元，並經被告按所漏稅
    額八五六、三一六元處七倍罰鍰五、九九四、二○○元（計
    至百元止）。原告不服，申經復查，除獲准註銷滯納金一二
    八、四四七元及滯納利息一○八元外，其餘復查則駁回。原
    告仍不服，就遭駁回部分提起訴願遞遭駁回，遂提起本件行
    政訴訟。
乙、兩造聲明：
一、原告聲明求為判決：訴願決定及復查決定不利於原告之部分
    均撤銷。
二、被告聲明求為判決：原告之訴駁回。
丙、兩造之陳述：
壹、原告起訴意旨略以：
一、按被告既依加值型及非加值型營業稅法第五十一條第五款虛
    報進項稅額之規定，對原告補徵營業稅及處以罰鍰，依行政
    訴訟法第一百三十六條、民事訴訟法第二百七十七條前段、
    最高行政法院七十五年判字三○九號判例及台北高等行政法
    院八十九年度訴字第二七六一號判決之旨，自應就原告有虛
    報進項稅額之事實，負詳細之舉證責任。惟被告自始至終均
    未提出原告無進貨卻取具欣士公司開立不實之統一發票之事
    實，且原告向欣士公司訂貨之訂單、欣士公司出貨單、付款
    明細及統一發票等，均有原告所提詳細資料可查，顯見被告
    確有認定錯誤之情事。被告雖以嘉義市調查站九十三年十一
    月廿三日嘉市犯字第○九三八○六○八二二○號刑事案件移
    送書所載內容，認定原告之違章行為，惟依復查及訴願決定
    書所載，該移送書係記載「統揚公司無銷貨之事實，自九十
    一年七月間起，陸續填發統一發票予禾星實業有限公司等廠
    商作為進項憑證」等語，是虛偽填發統一發票之公司應為統
    揚公司，而非欣士公司，則該移送書尚無法認定欣士公司與
    原告間無交易而開立不實統一發票之事實。又得為證據者，
    係依偵查所得之證據，並非檢察官之起訴書（台北高等行政
    法院八十九年度訴字第八五二號判決參照），是被告以嘉義
    地檢署九十三度偵字第六九六一號起訴書，而非以偵查所得
    之證據認定原告是否有虛報進項稅額，當非合理。況原告所
    提出用以支付欣士公司貨款之彰化銀行、台北銀行存款憑條
    、華南銀行匯款回條及支票（受款人為欣士公司，並記載禁
    止背書轉讓），均由欣士公司所領取，並無任何被告所指回
    流至原告代表人親友銀行帳戶之情事，且彰化銀行之存款憑
    條係存入欣士公司彰化銀行一○○九○四帳戶內，並無任何
    流入他人帳戶之情事，是被告所稱欣士公司未受領貨款等語
    ，亦屬不實。
二、所謂營業人應「依法」取得憑證，係指依加值型及非加值型
    營業稅法第三十二條第一項及第三十三條規定，而取得真正
    交易對象所開立之統一發票者，始為適法（最高行政法院九
    十一年判字第一九五○號判決參照）。原告確與欣士公司訂
    有買賣契約，此由原告所提出之前揭訂單及欣士公司出貨單
    即可認定，且依該等單據之付款資料，欣士公司確實依約交
    付貨物，原告亦依約支付貨款及進項稅額予欣士公司，相關
    事證足證原告所取得之憑證均為真正交易對象所開立之發票
    ，又原告所開立之支票及匯款、存款，均由真正交易對象欣
    士公司收受並已兌現，是原告公司實無虛報進項稅額逃漏稅
    額之情事。再者，欣士公司因積欠營利事業所得稅約一千萬
    元左右，而向北區國稅局提供價值約八百萬元之資產供作擔
    保，倘欣士公司未經營布疋等業務，豈有可能提供上開資產
    供作擔保。且依證人戊○○九十六年五月卅一日之到庭證述
    ，欣士公司係經營棉紗、布疋等業務，貨源多來自馬來西亞
    ，且於南崁、烏日等地設有工廠，確與原告公司有業務往來
    ，貨品是由其賣出，且本院卷第三七頁之現金簽回單係由其
    親簽等語，顯見欣士公司確有與原告交易布料。又依原告所
    提台中關稅局出口報單，原告出口布料總碼數為四八二、○
    五九碼，而依原告所提訂購單及欣士公司出貨單，總計原告
    布料進貨碼數為六四七、三一九碼，再加上原告庭呈之內銷
    其他公司之布料碼數資料，其進、出貨布料碼數，大致相符
    ，故原告應有進貨事實，否則如何能出貨，並取得台中關稅
    局等相關憑證。
三、至被告質疑欣士公司將貨款匯至原告負責人兒媳丁○○姊姊
    丙○○○、姊夫張國鑫及陳雪霞部分說明如下：九十二年間
    ，訴外人蔡昀蓄（原名蔡猶生）因資金週轉困難而欲向丙○
    ○○借貸，丙○○○原擔心蔡昀蓄清償能力，不願借貸，但
    蔡昀蓄提議以其所營之欣士公司所有布料賣予丙○○○妹妹
    丁○○家所經營之原告公司，於原告支付貨款時，再分次償
    還本金及利息，經丙○○○與妹妹商量後，丙○○○見有利
    息收入且能完全獲得清償，遂同意借貸，此之所以訴外人欣
    士公司會將部份貨款匯入丙○○○及其所指定之張國鑫帳戶
    內，原告何以會與欣士公司交易之緣由。至欣士公司為何匯
    款至陳雪霞帳戶，此部分原告並不知情，且欣士公司欲將公
    司款項匯予何人，亦非原告所能置喙，若依此即推論原告公
    司無進貨事實，顯屬無據。
四、又按人民違反法律上之義務，而應受行政罰之行為，須以過
    失為其責任條件。原告係因欣士公司所販賣之布料較便宜，
    乃轉向其採購，採購之初欣士公司同時提供其公司執照供原
    告審閱，原告亦上網查閱該公司相關設立登記資料，得知其
    為合法設立之公司，且無任何欠稅記錄，目前仍正常營運，
    並正常填發發票，故而與之交易，原告已盡相關查核及注意
    之責，實無過失可言，被告自不得據以處罰。況具有查核權
    之稅務機關尚且於事發前受其蒙蔽多年而予申取統一發票，
    則尋常之營利公司又如何明瞭其交易相對人有違法行為？被
    告自不能倒因為果，僅憑交易相對人有違法行為，即認與其
    交易者均屬違法，被告實有裁量濫用之違法。再者，依財政
    部九十五年五月廿三日台財稅字第○九五○四五三五五○○
    號函之旨，若稽徵機關無法查明營業人確無向涉嫌虛設行號
    進貨，且該涉嫌虛設行號已依規定按期申報進、銷項資料，
    及涉嫌虛設行號之公司已按其應納稅額繳納者，則營業人依
    規定自應免予補稅處罰。按原告確有向欣士公司進貨已如前
    述，且欣士公司至今均依規定按期申報進、銷項資料，並按
    其應納稅額繳納，未有欠稅情事，則在被告無法證明原告確
    無向欣士公司進貨情形下，自亦應免予補稅處罰。況且，依
    九十六年三月廿八日最新修正之稅務違章案件裁罰金額或倍
    數參考表使用須知說明三，及法令變更後從新從輕原則，被
    告裁罰之適用自應依新違章處罰參考表論處，方符法律規定
    。原告確有進貨事實已如上述，依附件一裁罰參考表第十三
    頁所示，若欣士公司為虛設行號，則依裁罰參考表規定，係
    按所漏稅額處三倍之罰鍰，並非本件被告所處之七倍罰鍰。
    倘鈞院認原告並無進貨事實，依該裁罰參考表規定，亦係按
    所漏稅額處五倍之罰鍰。故被告對原告課處所漏稅額七倍罰
    鍰，當屬有誤。
貳、被告答辯意旨略以：
一、營業稅部分：
  (一)原告九十二年十一月一日起至九十三年二月廿八日止無進貨
    事實取具欣士公司開立不實之統一發票銷售額合計一七、一
    二六、三二三元，營業稅額八五六、三一六元，作為進項憑
    證申報扣抵銷項稅額，虛報進項稅額八五六、三一六元之違
    章情事，有原告談話筆錄、統一發票收執聯、支票、匯款單
    及銀行資金往來資料等影本附卷可稽，是其違章事實，洵堪
    認定。
  (二)原告雖訴稱其確有向欣士公司訂貨，並於收到貨物後付款，
    有進貨事實等語，並提供彰化銀行、台北國際商業銀行存款
    憑條、華南商業銀行匯款回條及支票等供核。惟：
  1.依嘉義市調查站刑事案件移送書所載，訴外人蔡慶龍係統揚
    公司及統揚企業社負責人，戊○○係欣士公司實際負責人，
    范文政係欣士公司前掛名負責人，呂學林係台北市冠意公司
    負責人。蔡慶龍、戊○○及范文政等人為牟取暴利，共同基
    於幫助他人以不正當方法逃漏稅捐之概括犯意，明知統揚公
    司無銷貨之事實，自九十一年七月間起，陸續填發統一發票
    予禾星實業有限公司等廠商作為進項憑證，有該站九十三年
    十一月廿三日嘉市犯字第○九三八○六○八二二○號刑事案
    件移送書可稽。又蔡慶龍及范文政等人業經台灣嘉義地方法
    院檢察署檢察官九十四年八月廿九日起訴，有該院檢察署檢
    察官九十三年度偵字第六九六一號起訴書可稽。
  2.范文政於九十四年二月十六日及九十四年三月一日嘉義地檢
    署訊問筆錄略稱：藍玉琦係其前妻，九十二年十月三日戊○
    ○（謝旺甫及謝翔文為其化名）要求渠擔任負責人，但實際
    負責人為戊○○，00000000號電話係欣士公司所使
    用，渠僅將欣士公司之大、小印章交給戊○○使用，渠對擔
    任欣士公司人頭幫戊○○逃漏稅捐認罪等語。蔡猶生則於九
    十四年二月十八日該署訊問筆錄略稱：謝翔文要渠當欣士公
    司負責人，渠有出資，是三月間接手該公司，欣士公司係戊
    ○○結束營業等語。以上足證欣士公司為無實際營業之異常
    營業人，原告主張有進貨事實，並無足採。
  3.彰化銀行三峽分行存款憑條部分：此部分轉帳存款合計二、
    九二三、○○○元，係九十三年三月廿三日在彰化銀行三峽
    分行，由統揚公司彰化銀行嘉義分行帳號00000000
    000000帳戶之存摺支取二、九二三、○○○元後，旋
    於同日在彰化銀行三峽分行以原告為存款人，將系爭二、九
    二三、○○○元分二次以存款憑條轉帳存款一、四六三、○
    ○○元及一、四六○、○○○元存入欣士公司上揭彰化銀行
    帳號一○○九○四帳戶。且上揭存款憑條所載存款人電話0
    0000000號，依范文政九十三年八月十三日於法務部
    調查局嘉義市調查站調查筆錄，係欣士公司所使用之電話。
    又藍玉琦於九十四年四月十二日嘉義地檢署訊問筆錄略稱：
    其曾於九十二年十月間在欣士公司實際負責人戊○○要求下
    ，擔任欣士公司掛名股東，戊○○曾交現金、支票、統揚公
    司彰化銀行嘉義分行帳號00000000000000存
    摺及統揚公司大小章、欣士公司台北國際商業銀行鶯歌分行
    帳號0000000000000存摺及欣士公司大小章等
    ，由其到前揭各銀行分行辦理存款及匯款。是原告主張其支
    付欣士公司貨款之系爭轉帳存款二、九二三、○○○元，其
    資金並非來自原告，而係來自涉嫌虛設行號之統揚公司彰化
    銀行嘉義分行帳號00000000000000存摺，且
    依嘉義地檢察署檢察官起訴書所載，該帳戶係戊○○為製造
    不實之銀行交易紀錄，將統揚公司申請之上開彰化銀行嘉義
    分行帳戶供其使用，由其自行或委託具有共同犯意聯絡之藍
    玉崎等人前往各銀行，假借統揚公司往來廠商之名義辦理該
    帳戶存提款及匯款事宜，企圖用以應付財稅單位之查稽，足
    證原告並無付款之事實。
  4.台北國際商業銀行鶯歌分行存款憑條部分：此部分轉帳存款
    四、○三二、○○○元，係九十三年三月廿四日在台北國際
    商業銀行鶯歌分行，由冠意實業有限公司（下稱冠意公司）
    台北國際商業銀行帳號0000000000000帳戶憑
    摺支取後，旋於同日在該行鶯歌分行以原告為存款人，以存
    款憑條轉帳存款四、○三二、○○○元存入欣士公司該行鶯
    歌分行帳號0000000000000帳戶。又冠意公司
    負責人呂學林九十四年二月十八日於嘉義地檢署訊問筆錄略
    稱：渠不知冠意公司，亦不知渠為冠意公司負責人，身分證
    未借予他人使用，九十一年間曾遺失等語。是冠意公司為無
    實際營業之異常營業人，並經財政部臺灣省北區國稅局九十
    三年十二月卅一日北區國稅審四字第○九三○○三七五六七
    刑事案件移送書移送臺灣桃園地方法院檢察署偵辦刑責。且
    上揭存款憑條所載存款人電話00000000號，依蔡猶
    生九十三年七月一日於嘉義市調查站之調查筆錄，渠擔任欣
    士公司負責人以後，該公司聯絡電話是為00000000
    00號。是系爭轉帳存款四、○三二、○○○元其資金並非
    來自原告，而係來自涉嫌虛設行號之冠億公司台北國際商業
    銀行帳號0000000000000帳戶存摺，且存款人
    電話00000000號之使用人為欣士公司，足證系爭轉
    帳存款四、○三二、○○○元係欣士公司為製造不實之銀行
    交易紀錄，假借冠意公司往來廠商之名義辦理該帳戶存提款
    及匯款，企圖用以應付財稅單位之查稽，足證原告並無付款
    之事實。
  5.華南商業銀行豐原分行支票及轉帳匯款部分：原告九十三年
    五月十二日至七月七日以華南商業銀行豐原分行支票存款帳
    號000000000000開立支票號碼ＧＣ00000
    00號等十紙及九十五年五月十三日轉帳匯款一筆予欣士公
    司金額合計一○、九○○、○六九元，於存入誠泰商業銀行
    南屯分行欣士公司活期存款帳號000000000000
    0帳戶後，部分資金有回流至丙○○○、張國鑫及陳雪霞等
    原告代表人親友或個人帳戶，足證原告並無付款之事實。
  6.綜上，原告所提示之前揭存款憑條、銀行匯款回條及支票等
    各項付款憑證，均無支付貨款之事實。被告曾於九十五年四
    月廿八日以中區國稅法一字第○九五○○二○九四三號函請
    原告提示與欣士公司交易有關證明文件及帳簿憑證供核，惟
    迄未提示。是原告對其主張既未提出具體事證，自不能認其
    主張之事實為真實（最高行政法院三十九年度判字第二號判
    例參照）。故原告主張其向欣士公司訂貨，於收到貨物後付
    款，其有進貨事實等語，並無足採。
  (三)又依受原告委託之巫淑瑞於九十四年四月廿六日在被告所屬
    台中縣分局談話筆錄，其稱原告九十二年十月至九十三年二
    月間向自稱欣士公司業務之謝翔文及蔡猶生購進本業所需之
    貨物（布）於貨物運送至其公司工廠後，由其交付欣士公司
    開之前開二十六紙進項發票，其確有進貨之實云云，惟欣士
    公司九十二及九十三年度綜合所得稅扣繳單位給付清單，並
    無謝翔文及蔡猶生之薪資給付資料，是原告主張其有向欣士
    公司進貨事實，亦無足採。另原告主張依財政部九十五年五
    月廿三日台財稅字第○九五○四五三五五○○號函釋應免予
    補稅處罰等語，惟被告已就交易雙方之進銷情形覈實查核，
    是本件並無上開函釋有關免予補稅處罰之適用。
二、罰鍰部分：原告於首揭期間無進貨事實取具欣士公司開立不
    實之統一發票作為進項憑證申報扣抵銷項稅額，虛報進項稅
    額，違反首揭營業稅法第十五條及第三十三條規定，違章事
    證明確已如前述，被告依法處以罰鍰五、九九四、二○○元
    ，並無違誤。
    理  由
一、按「營業人當期銷項稅額，扣減進項稅額後之餘額，為當期
    應納或溢付營業稅額。．．．進項稅額，指營業人購買貨物
    或勞務時，依規定支付之營業稅額。」、「營業人以進項稅
    額扣抵銷項稅額者，應具有載明其名稱、地址及統一編號之
    左列憑證：一購買貨物或勞務時，所取得載有營業稅額之統
    一發票。」分別為加值型及非加值型營業稅法（下稱營業稅
    法）第十五條及第三十三條第一款所明定。次按「為符合司
    法院大法官會議釋字第三三七號解釋意旨，對於營業人取得
    非實際交易對象所開立之統一發票作為進項憑證申報扣抵銷
    項稅額之案件，應視情節，分別依左列原則處理：(一)取得虛
    設行號發票申報扣抵之案件：1.無進貨事實者：以虛設行號
    發票申報扣抵，係屬虛報進項稅額，並逃漏稅款，該虛報進
    項之營業人除應依刑法行使偽造文書罪及稅捐稽徵法第四十
    一條之規定論處外，並應依營業稅法第五十一條第五款規定
    補稅並處罰。．．．」財政部八十三年七月九日台財稅第八
    三一六○一三七一號函亦有明釋。該函釋乃財政部為主管機
    關地位，本於課徵營業稅之精神，為執行營業稅法第五十一
    條第五款規定所為之釋示，並無違母法規定之意旨，本院自
    得予以援用。
二、本件被告以原告於九十二年十一月一日起至九十三年二月廿
    八日止，無進貨事實，而取具欣士公司開立不實之統一發票
    銷售額合計一七、一二六、三二三元，營業稅額八五六、三
    一六元，作為進項憑證申報扣抵銷項稅額，虛報進項稅額八
    五六、三一六元，經被告所屬台中縣分局查獲，補徵營業稅
    額八五六、三一六元及逾限繳日加徵滯納金一二八、四四七
    元、逾滯納期加徵利息一○八元合計九八四、八七一元，並
    經被告按所漏稅額八五六、三一六元處七倍罰鍰五、九九四
    、二○○元（計至百元止）。原告不服，申經復查，除獲准
    註銷滯納金一二八、四四七元及滯納利息一○八元外，其餘
    復查則駁回。原告仍不服，就遭駁回部分，循序提起行政訴
    訟。
三、原告訴稱：(一)原告確與欣士公司訂有買賣契約，有訂單及欣
    士公司出貨單，依該等單據之付款資料，欣士公司確實依約
    交付貨物，原告亦依約支付貨款及進項稅額予欣士公司，相
    關事證足證原告所取得之憑證均為真正交易對象所開立之發
    票，又原告所開立之支票及匯款、存款，均由真正交易對象
    欣士公司收受並已兌現，是原告公司實無虛報進項稅額逃漏
    稅額之情事。被告以嘉義地檢署九十三度偵字第六九六一號
    起訴書，而非以偵查所得之證據認定原告是否有虛報進項稅
    額，當非合理。(二)原告係因欣士公司所販賣之布料較便宜，
    乃轉向其採購，採購之初欣士公司同時提供其公司執照供原
    告審閱，原告亦上網查閱該公司相關設立登記資料，得知其
    為合法設立之公司，且無任何欠稅記錄，目前仍正常營運，
    並正常填發發票，故而與之交易，原告已盡相關查核及注意
    之責，實無過失可言，被告自不得據以處罰。(三)況依九十六
    年三月廿八日最新修正之稅務違章案件裁罰金額或倍數參考
    表使用須知說明三，及法令變更後從新從輕原則，被告裁罰
    之適用自應依新違章處罰參考表論處，方符法律規定。若欣
    士公司為虛設行號，則依裁罰參考表規定，係按所漏稅額處
    三倍之罰鍰，且如無進貨事實，亦係按所漏稅額處五倍罰鍰
    ，並非本件被告所處之七倍罰鍰。
四、經查，原告稱於上開期間向欣士公司訂貨，雖提出訂購單、
    欣士公司出貨單及發票等（本院卷廿八至九三頁），惟訂購
    單及出貨單，並無顏色及規格，僅記載ＣＴ－１布，而發票
    品名為布１１０１，二者亦不相符，又各出貨單品名均相同
    ，但單價有廿五、廿六及廿八元不等，且有出貨單所載數量
    較多，但單價反而較高之情形，如九十二年十一月四日數量
    三二、○一七碼，單價為廿五元，同月十日數量三二、五七
    三碼，單價為廿六元（同卷七一至七三頁），與一般商場購
    買數量多，單價應較低之交易常情不同，已違事理。又原告
    另提出之出口報單（同卷一三七至廿五○頁），僅能證明其
    有出口布料之事實，至於所用之原料布，是否為該期間之進
    貨，自應提出此期間有關出口布料，所用原料布之進料、領
    料及用料之紀錄，或者前期與當期之期末存貨之資料，相互
    勾稽結果，能合理說明原告該期間之生產製造需要，方得認
    原告於該期間有進貨之事實，惟經本院於本件審理中囑原告
    提示，而原告稱無法提出該部分事證（本院卷一二七頁準備
    程序筆錄及一三四頁原告準備書狀），原告自難以上開訂購
    單等，為其有於上開期間進貨事實之憑證。
五、次查，依台灣嘉義地方法院檢察署九十三年度偵字第六九六
    一號起訴書（原處分卷廿九三頁）所載，蔡慶龍係統揚公司
    及統揚企業社負責人，戊○○（涉違反稅捐稽徵法等罪嫌，
    另案移台灣桃園地方法院併辦）係欣士公司實際負責人，范
    文政係欣士公司前掛名負責人，呂學林係台北市冠意公司負
    責人。蔡慶龍、戊○○及范文政等人為牟取暴利，共同基於
    幫助他人以不正當方法逃漏稅捐之概括犯意，明知統揚公司
    無銷貨之事實，自九十一年七月間起，陸續填發統一發票予
    禾星實業有限公司等廠商作為進項憑證，而涉有違反稅捐稽
    徵法等罪嫌，經該署檢察官提起公訴在案。另本院向該署調
    閱該案件卷宗，依范文政九十四年二月十六日及九十四年三
    月一日在台灣嘉義地方法院檢察署檢察官訊問時，稱藍玉琦
    係其前妻，九十二年十月三日戊○○（謝旺甫及謝翔文為其
    化名）要求渠擔任負責人，但實際負責人為戊○○，000
    00000號電話係欣士公司所使用，渠僅將欣士公司之大
    、小印章交給戊○○使用，其對擔任欣士公司人頭幫戊○○
    逃漏稅捐認罪；蔡昀蓄（改名前為蔡猶生）於九十四年二月
    十八日該署檢察官訊問時稱：謝翔文要渠當欣士公司負責人
    ，渠有出資，是三月間接手該公司，欣士公司係戊○○結束
    營業（被告附件一卷○○至一○七頁）；另蔡昀蓄於本院審
    理時到庭證稱其接手范文政為欣士公司之負責人，其為辦理
    交接時，國稅局曾向其稱該公司有問題，屬虛設行號，戊○
    ○是實際負責人，其擔任負責人期間，從未經手該公司業務
    及資金，純屬掛名性質，亦從未見該公司實際從事何項業務
    等語（本院卷二八三至二八四頁），均足認欣士公司並非有
    實際營運之公司。至戊○○雖於本院證陳其與原告公司有業
    務往來，原告以傳真方式下訂單，接獲訂單後通常將貨品載
    運至原告公司或倉庫，本院卷三七頁現金簽回單係其所簽收
    等云，惟原告並無法提出該筆現金之提領紀錄或其他資金流
    程，且戊○○又稱欣士公司有業務員蔡猶生，貨源大多來自
    馬來西亞，該現金係由蔡猶生收取後帶回公司後，由其簽收
    等語，與蔡昀蓄上開證稱從未經手欣士公司業務，及欣士公
    司於九十二年間並未進口布料（同卷三五五頁查詢作業表）
    等情不符。又原告所稱其向欣士公司所付之部分貨款，係蔡
    昀蓄向丙○○○借貸，蔡昀蓄提議以欣士公司所有布料賣予
    丙○○○妹妹丁○○家所經營之原告公司，於原告支付貨款
    時，再分次償還本金及利息，致欣士公司將部份貨款匯入丙
    ○○○及其所指定之張國鑫帳戶內乙節，此經蔡昀蓄及戊○
    ○均否認此事，彼等並稱皆不識丙○○○及丁○○二人，是
    戊○○上開關於其與欣士公司交易之證言及原告所稱其有向
    欣士公司交易之事實，均難採信。
六、再查，關於原告提出其支付欣士公司貨款之存款憑條、銀行
    匯款回條及支票等憑證，分述如下：(一)彰化銀行三峽分行存
    款憑條部分，此部分轉帳存款合計二、九二三、○○○元，
    該款項係於九十三年三月廿三日在彰化銀行三峽分行，由統
    揚公司彰化銀行嘉義分行帳號0000000000000
    0帳戶之存摺支取二、九二三、○○○元後（被告附件一卷
    三九頁），旋於同日在彰化銀行三峽分行以原告為存款人，
    將該款分二次，以存款憑條轉帳存款一、四六三、○○○元
    及一、四六○、○○○元，存入欣士公司上開彰化銀行帳號
    一○○九○四帳戶（同卷四二頁），另此存款憑條所載存款
    人電話00000000號，依范文政九十三年八月十三日
    於法務部調查局嘉義市調查站調查筆錄，係欣士公司所使用
    之電話（同卷六一頁）。(二)另台北國際商業銀行鶯歌分行存
    款憑條部分，此部分轉帳存款四、○三二、○○○元，此係
    於九十三年三月廿四日在台北國際商業銀行鶯歌分行，由冠
    意實業有限公司台北國際商業銀行帳號000000000
    0000帳戶憑摺支取後（同卷四四頁），旋於同日在該行
    鶯歌分行以原告為存款人，以存款憑條轉帳存款四、○三二
    、○○○元存入欣士公司該行鶯歌分行帳號0000000
    000000帳戶（同卷四二頁）。又該存款憑條所載存款
    人電話00000000號，依蔡昀蓄九十三年七月一日於
    嘉義市調查站之調查筆錄，其擔任欣士公司負責人以後，該
    公司聯絡電話是為0000000000號（同卷五一頁）
    。準此，上開二、九二三、○○○元及四、○三二、○○○
    元二筆存款之資金，顯非原告所有，而係分別來自統揚公司
    及冠意公司之帳戶。(三)華南商業銀行豐原分行支票及轉帳匯
    款部分，原告九十三年五月十二日至七月七日以華南商業銀
    行豐原分行支票存款帳號000000000000開立支
    票號碼ＧＣ0000000號等十紙及九十五年五月十三日
    轉帳匯款一筆予欣士公司金額合計一○、九○○、○六九元
    （同卷二六至三六頁），原告亦無法提出相關資金流程，且
    該等款項於存入誠泰商業銀行南屯分行欣士公司活期存款帳
    號0000000000000帳戶後，部分資金有回流至
    丙○○○、張國鑫及陳雪霞等原告代表人親友或個人帳戶情
    形，原告稱其向欣士公司所付之部分貨款，係蔡昀蓄向丙○
    ○○借貸，再於原告支付貨款時，該公司將部份貨款匯入丙
    ○○○及其所指定之張國鑫帳戶內，以分期償還本金及利息
    ，此亦經蔡昀蓄及戊○○均否認此事，有如前述，是該部分
    款項，亦不得認係原告支付欣士公司貨款之證明。
七、次按「納稅義務人，有左列情形之一者，除追繳稅款外，按
    所漏稅額處一倍至十倍罰鍰，並得停止其營業：．．．五虛
    報進項稅額者。」為營業稅法第五十一條第五款所明定。查
    原告於九十二年十一月一日起至九十三年二月廿八日止，並
    無進貨事實，而取具欣士公司開立不實之統一發票銷售額合
    計一七、一二六、三二三元，營業稅額八五六、三一六元，
    有如前述，被告按該漏稅處七倍罰鍰五、九九四、二○○元
    （計至百元）自屬有據。原告主張依財政部九十五年五月廿
    三日台財稅字第○九五○四五三五五○○號函釋應免予補稅
    處罰，惟該函釋係指稽徵機關無法查明營業人確無向涉嫌虛
    設行號進貨，且該涉嫌虛設行號已依規定按期申報進、銷項
    資料，及涉嫌虛設行號之公司已按其應納稅額繳納者之情形
    ，本件原告並無進貨之事實及向欣士公司交易之行為，依上
    開事證已臻明確，自無該函釋免予補稅處罰之適用。再「財
    政部依本法或稅法所發布之解釋函令，對於據以申請之案件
    發生效力。但有利於納稅義務人者，對於尚未核課確定之案
    件適用之。」固為稅捐稽徵法第一條之一所明定，惟「稅務
    違章案件裁罰金額或倍數參考表」之性質，僅為協助下級機
    關行使裁量權而訂頒之裁量標準，並非稅捐稽徵法第一條之
    一所稱之「解釋函令」，又該參考表，並非法律，亦無同法
    第四十八條之三所規定從新從輕原則及營業稅法第五十三條
    之一前段從新原則之適用（最高行法院九十六年度判字第三
    九一號判決意旨可資參照），本件被告參酌處分時參考表所
    定之裁量基準予以裁罰，於法無違，原告主張被告如認本件
    其無進貨事實，裁罰之適用，應依新違章處罰參考表論處，
    係按所漏稅額處五倍之罰鍰，並非七倍罰鍰，自無可取。
八、綜上所陳，原告所訴各節，均難謂有據，被告以原告於上開
    期間，無進貨事實，取具欣士公司開立不實之統一發票銷售
    額合計一七、一二六、三二三元，營業稅額八五六、三一六
    元，作為進項憑證申報扣抵銷項稅額，虛報進項稅額八五六
    、三一六元，補徵營業稅額八五六、三一六元，並所漏稅額
    八五六、三一六元處七倍罰鍰五、九九四、二○○元，依上
    開規定及說明，並無違誤，訴願決定予以維持，亦無不合，
    原告請求撤銷訴願決定及復查決定不利於原告之部分（即本
    件之補稅額及罰鍰），為無理由，其訴應予駁回。另關於本
    件原告其他主張及論述，與本件判決結果，不生影響，爰不
    一一審究，併予敘明。
據上論結，本件原告之訴為無理由，依行政訴訟法第一百九十五
條第一項後段、第九十八條第三項前段，判決如主文。
中    華    民    國    96    年    6     月    20    日
                  第四庭審判長法  官　沈  應  南
                              法  官　林  秋  華
                              法  官　許  武  峰
以上正本證明與原本無異。
如不服本判決，應於判決送達後20日內向本院提出上訴書狀，其
未表明上訴理由者，應於提起上訴後20日內向本院提出上訴理由
書（須依對造人數附具繕本）；如於本判決宣示或公告後送達前
提起上訴者，應於判決送達後20日內補提上訴理由書（須附繕本
）。未表明上訴理由者，逕以裁定駁回。
提起上訴應預繳送達用雙掛號郵票390元（34元及5元郵票各10份
)。
中    華    民    國    96    年    6     月    25    日
　　　　　　　　　　　　　　　書記官　陳  鼎  鈞
